【裁判字號】    99,易緝,39
【裁判日期】    990831
【裁判案由】    竊盜
【裁判全文】
臺灣彰化地方法院刑事判決              99年度易緝字第39號
公  訴  人  臺灣彰化地方法院檢察署檢察官
被      告  丁○○
上列被告因竊盜案件，經檢察官提起公訴（98年度偵字第2634號
、第2844號、第2846號），本院判決如下：
    主  文
丁○○竊盜，累犯，處有期徒刑參月，如易科罰金，以新台幣壹
仟元折算壹日；又竊盜，累犯，處有期徒刑參月，如易科罰金，
以新台幣壹仟元折算壹日；又竊盜，累犯，處有期徒刑參月，如
易科罰金，以新台幣壹仟元折算壹日。應執行有期徒刑捌月，如
易科罰金，以新台幣壹仟元折算壹日。
    事  實
一、丁○○前於民國93年間，因犯竊盜罪，於93年8月2日經本院
    彰化簡易庭以93年度彰簡字第505號判處有期徒刑4月，如易
    科罰金，以銀元300元折算1日確定，嗣於93年8月18日入監
    執行，末於93年12月17日執行完畢，詎仍不知悔改，復因缺
    錢花用，竟意圖為自己不法之所有，先後為下列犯行：
（一）其於98年2月19日上午9時許，單獨1人徒步行經彰化縣伸
      港鄉○○村○○路21號前，見甲○○所有車牌號碼YGQ-82
      9號重型機車停放上址，且鑰匙未拔取，復見四周無人看
      管，認有機可趁，即徒手以前述鑰匙啟動該機車引擎後騎
      離現場，竊取得手，並將該機車停放在同鄉○○村○○路
      28號旁之空屋，以供己代步之用。嗣經警於該日下午5時
      20分許，循線在上開處所查獲前述失竊機車，再經警於同
      年月20日下午3時許，在前址發覺丁○○行蹤，對之臨檢
      盤查，始知上情。並扣得前述機車1台（鑰匙已遺失）、
      置放在該機車置物箱內甲○○所有之機車駕駛執照、行車
      執照及農會存摺等物（均已返還甲○○）。
（二）其又於同年、月27日下午2時30分許，單獨1人徒步行經同
      鄉○○村○○路97號前，見乙○○所有車牌號碼GJF- 553
      號重型機車（現值約新台幣20000元）停放上址，且鑰匙
      未拔取，復見四周無人看管，認有機可趁，即徒手以前述
      鑰匙啟動該機車引擎後騎離現場，竊取得逞，供已代步，
      並將機車藏放在同鄉○○路33號旁之公有停車場，鑰匙則
      藏放在同鄉○○路63號領鮮超市內。嗣經警於翌日下午5
      時20分許，循線在同鄉○○村○○路63號察覺丁○○行蹤
      可疑，對之臨檢盤查，始知上情。並扣得前述機車1台及
      鑰匙1支（均已返還乙○○）。
（三）其再於同年3月10日下午2時15分許，單獨1人徒步行經彰
      化縣和美鎮○○路○段437號附近，見丙○○所有車牌號碼
      YHT-  110號重型機車（現值約新台幣15000元）停放上址
      ，且鑰匙未拔取，復見四周無人看管，認有機可趁，即徒
      手以前述鑰匙啟動該機車引擎後騎離現場，竊取得手，供
      己代步。嗣經警於該日下午2時30分許，循線在彰化縣伸
      港鄉○○村○○路66號前方察覺丁○○行蹤可疑，對之臨
      檢盤查，始知上情。並扣得前述機車1台及鑰匙1支（均已
      返還丙○○）。
二、案經彰化縣警察局和美分局報告臺灣彰化地方法院檢察署檢
    察官偵查起訴。
    理  由
一、按被告以外之人於審判外之陳述，雖不符前4條之規定，而
    經當事人於審判程序同意作為證據，法院審酌該言詞陳述或
    書面陳述作成時之情況，認為適當者，亦得為證據；當事人
    、代理人或辯護人於法院調查證據時，知有第159條第1項不
    得為證據之情形，而未於言詞辯論終結前聲明異議者，視為
    有前項之同意，刑事訴訟法第159條之5定有明文。本案下列
    引為證據之證人陳述及書證，檢察官及被告丁○○於本院審
    理中均不爭執其證據能力，且以之作為證據並無不當，依上
    揭法條之規定，自均有證據能力。
二、訊據被告丁○○對其上揭犯罪事實，於警局、偵查及本院審
    理時均坦白承認，核與證人即被害人甲○○3人指證其等被
    竊情節大致相符，並有贓物認領保管單共4紙、現場照片共8
    張等附卷可稽，足認被告之自白與事實相符，應為可採。是
    本案事證明確，被告犯行，均堪予認定，皆應依法論科。
三、核被告丁○○所為，均係犯刑法第320條第1項之竊盜罪。其
    先後3次竊盜犯行，犯意各別，行為互殊，應分論併罰。且
    其於前述時間，因犯竊盜罪，經判決確定後，入監執行至93
    年12月17日執行完畢，有其台灣高等法院前案紀錄表在卷可
    參，其於受有期徒刑執行完畢，5年內，故意再犯本件有期
    徒刑以上之罪，均為累犯，皆應依法加重其刑。爰審酌被告
    前有2次竊盜之犯罪記錄，品行不佳可見，其不知尊重他人
    之財產權，一再竊取他人財物，雖所竊財物價值非高，但其
    心態可議，另考其犯罪之動機、目的、手段、所生之危害、
    所得利益及其犯罪後之態度等一切情狀，分別量處如主文所
    示之刑，並諭知易科罰金之折算標準及定其應執行之刑。
據上論斷，應依刑事訴訟法第299條第1項前段，刑法第320條第1
項、第47條第1項、第41條第1項前段、第8項、第51條第5款，刑
法施行法第1條之1，判決如主文。
本案經檢察官紀雅惠到庭執行職務。
中    華    民    國    99    年    8     月    31    日
                  刑事第九庭    法      官  葛永輝
以上正本證明與原本無異。
如不服本判決應於收受判決後10日內向本院提出上訴書狀，並
應敘述具體理由。其未敘述上訴理由者，應於上訴期間屆滿後
20日內向本院補提理由書(均須按他造當事人之人數附繕本)
「切勿逕送上級法院」。
告訴人或被害人對於判決如有不服具備理由請求檢察官上訴者，
其上訴期間之計算係以檢察官收受判決正本之日期為準。
中    華    民    國    99    年    8    月    31    日
                                書  記  官  吳曉玟
附錄法條
刑法第320條
意圖為自己或第三人不法之所有，而竊取他人之動產者，為竊盜
罪，處5年以下有期徒刑、拘役或500元以下罰金。意圖為自己
或第三人不法利益，而竊佔他人之不動產者，依前項之規定處斷
。前2項之未遂犯罰之。

司法院資訊處製作；財團法人民間司法改革基金會備份。
